# 新审计准则实施，上市公司按新审计准则出报告，那上市公司的子公司呢？

提问人：denghaifu 时间：2017-11-25 09:55:01
新审计准则实施后，上市公司按新审计准则审计报告格式出报告，那上市公司的子公司呢？也是按新审计准则格式出报告吗？

回答人：chenyiwei
自 2018 年 1 月 1 日起，所有常规审计报告均执行新审计准则，只是非上市实体的审计报告不用执行关键审计事项等仅适用于上市实体的规定，以及对其他信息等的规定与上市实体不同。 上市公司子公司的法定审计报告，如果该子公司本身不是上市实体的，则按照非上市实体审计报告的格式执行。